臺灣新竹地方法院刑事判決
                                      110年度訴字第277號
公  訴  人  臺灣新竹地方檢察署檢察官
被      告  俞怡辰



選任辯護人  黃泓勝律師                          
上列被告因妨害電腦使用等案件，經檢察官提起公訴（109年度
偵字第7186號），本院依簡式審判程序判決如下：
    主  文
俞怡辰犯如附表編號1至3所示之罪，主文及宣告刑如附表編號1
至3所載。應執行有期徒刑陸月，如易科罰金，以新臺幣壹仟元
折算壹日。緩刑貳年。 
    事實及理由
一、本件犯罪事實及證據，除證據並所犯法條欄應更正「被告俞
    怡辰於偵查中之供述、證人即告訴人楊子平於偵查中之證述
    」，並補充「被告俞怡辰於本院審理時之自白」外，餘均引
    用檢察官起訴書之記載（如附件）。
二、論罪科刑
（一）罪名:
　　1.核被告就犯罪事實欄一、（一）所為，係犯刑法第358條
      之無故入侵他人電腦相關設備罪、刑法第359條之無故取
      得他人電腦相關設備之電磁紀錄罪、刑法第315條之1第2
      款之竊錄他人非公開談話及身體隱私部位罪。被告無故入
      侵他人電腦相關設備，並取得他人電腦相關設備之電磁紀
      錄之時，即同時著手於竊錄他人非公開談話及身體隱私部
      位構成要件之實行，是其所犯上述三罪間，應具有犯罪時
      間上之重疊關係，而可評價為一行為觸犯數個相異之罪名
      ，為想像競合犯，應依刑法第55條之規定，從一重論以無
      故取得他人電腦相關設備之電磁紀錄罪。
　　2.核被告就犯罪事實欄一、（二）所為，係犯刑法第304條
      第1項之強制罪。
　　3.核被告就犯罪事實欄一、（三）所為，係犯刑法第304條
      第2項、第1項之強制未遂罪。
（二）被告所犯上開3罪間，犯意各別，行為互殊，犯罪時間、
      地點亦均不同，應予分論併罰。
（三）被告就犯罪事實欄一、（三）所為，已著手於犯罪行為之
      實行而不遂，為未遂犯，應依刑法第25條第2項之規定，
      減輕其刑。　　　
（四）爰審酌被告無故竊錄取得證人楊子平行動電話內之非公開
      談話及身體隱私部位等電磁紀錄，嚴重侵害證人楊子平之
      隱私，且僅因感情糾紛，不思以理性方法解決，竟率然以
      脅迫手段迫使證人楊子平行無義務之事，所為實不足取，
      惟念被告犯後坦承犯行，尚知悔悟，兼衡被告有公協部門
      之工作經歷，暨其犯罪動機、目的、手段、品行、生活狀
      況、智識程度為大學畢業等一切情狀，分別量處如附表編
      號1至3所示之刑，並定其應執行之刑及諭知易科罰金之折
      算標準，以資懲儆。
（五）被告未曾因故意犯罪受有期徒刑以上刑之宣告，有臺灣高
      等法院被告前案紀錄表1份在卷可稽，其因一時失慮致為
      本件犯行，惟犯罪後已坦承犯行，深具悔意，經此次偵審
      程序，當知所警惕，信無再犯之虞，本院認其所受宣告之
      刑以暫不執行為適當，爰依刑法第74條第1項第1款之規定
      ，併予宣告緩刑2年，以勵自新。
據上論斷，應依刑事訴訟法第273條之1第1項、第299條第1項前
段、第310條之2、第454條第2項，判決如主文。
本案經檢察官翁貫育提起公訴，檢察官葉益發到庭執行職務。
中　　華　　民　　國　　110 　年　　10　　月　　20　　日
                  刑事第七庭  法　官  王子謙
以上正本證明與原本無異。
如不服本判決應於收受本判決後20日內向本院提出上訴書狀，上
訴書狀應敘述具體理由。上訴書狀未敘述上訴理由者，應於上訴
期間屆滿後20日內補提理由書狀於本院（均須按他造當事人之人
數附繕本）「切勿逕送上級法院」。
中　　華　　民　　國　　110 　年　　10　　月　　20　　日
                              書記官  廖宜君
附錄本案論罪科刑法條全文：
刑法第304條
以強暴、脅迫使人行無義務之事或妨害人行使權利者，處三年以
下有期徒刑、拘役或九千元以下罰金。
前項之未遂犯罰之。

刑法第315條之1
有下列行為之一者，處三年以下有期徒刑、拘役或三十萬元以下
罰金：
一、無故利用工具或設備窺視、竊聽他人非公開之活動、言論、
    談話或身體隱私部位者。
二、無故以錄音、照相、錄影或電磁紀錄竊錄他人非公開之活動
    、言論、談話或身體隱私部位者。

刑法第358條
無故輸入他人帳號密碼、破解使用電腦之保護措施或利用電腦系
統之漏洞，而入侵他人之電腦或其相關設備者，處三年以下有期
徒刑、拘役或科或併科三十萬元以下罰金。

刑法第359條
無故取得、刪除或變更他人電腦或其相關設備之電磁紀錄，致生
損害於公眾或他人者，處五年以下有期徒刑、拘役或科或併科六
十萬元以下罰金。

附表：
編號 犯罪事實 主文及宣告刑 1 犯罪事實欄一、（一） 俞怡辰犯無故取得他人電腦相關設備之電磁紀錄罪，處有期徒刑肆月，如易科罰金，以新臺幣壹仟元折算壹日。 2 犯罪事實欄一、（二） 俞怡辰犯強制罪，處有期徒刑參月，如易科罰金，以新臺幣壹仟元折算壹日。 3 犯罪事實欄一、（三） 俞怡辰犯強制未遂罪，處有期徒刑貳月，如易科罰金，以新臺幣壹仟元折算壹日。 

（附件）
臺灣新竹地方檢察署檢察官起訴書
                                     109年度偵字第7186號
　　被　　　告　俞怡辰　女　34歲（民國00年0月00日生）
　　　　　　　　　　　　住新北市○○區○○○街00號
　　　　　　　　　　　　居新竹縣○○市○○街00號7樓
　　　　　　　　　　　　國民身分證統一編號：Z000000000號
　　選任辯護人　黃泓勝律師（己解除委任）
上列被告因妨害自由等案件，業經偵查終結，認應提起公訴，茲
將犯罪事實及證據並所犯法條分敘如下：
　　　　犯罪事實
一、俞怡辰與楊子平前為男女朋友，交往期間知悉楊子平使用行
    動電話之解鎖密碼，因認楊子平在外有偷吃、劈腿等行為，
    為迫使楊子平向其道歉認錯，而為下列之行為：
（一）於民國107年11月12日前某日時，在其位於新竹縣○○市○○
      街00號7樓之租屋處內，基於無故輸入他人帳號密碼而入
      侵他人電腦相關設備及無故取得他人電腦相關設備之電磁
      紀錄之犯意，趁楊子平熟睡而不知情之際，未經楊子平同
      意，擅自持楊子平使用之行動電話，無故輸入解鎖密碼而
      入侵該行動電話，經檢視該行動電話內容，發現該行動電
      話存有楊子平之裸體及生殖器自拍照片、楊子平與不詳女
      子間私密對話紀錄，認可用以威脅楊子平認錯道歉，並供
      未來分手談判時使用，竟基於無故竊錄他人非公開談話及
      身體穩私部位之犯意，持自有具拍照功能之行動電話，翻
      拍上開自拍照片及私密對話紀錄等電磁紀錄，製成數位照
      片之電磁紀錄並儲存於自有行動電話內，而無故以電磁紀
      錄竊錄楊子平之非公開談話及身體隱私部位。
（二）於107年11月11日與楊子平分手後，基於脅迫使人行無義
      務之事之犯意，於翌（12）日0時1分許，在上址租屋處內
      ，以通訊軟體LINE傳送上開竊錄楊子平生殖器之數位照片
      電磁紀錄予楊子平，並傳送「我今會熬夜讓你的所有都見
      光」、「全部我都會講」、「你要為你的所作所為付出代
      價」、「...就讓世人見清你的真面目！」、「...你現在
      也完全都不對你的所作所為有感到任何抱歉！真的是可惡
      到不行！」等文字訊息，脅迫楊子平向其道歉認錯，以此
      方式迫使楊子平行無義務之事，致使楊子平心生畏懼，於
      107年11月14日，親筆書寫道歉信1紙交予俞怡辰收執。
（三）因楊子平並未公開向其道歉認錯，復基於脅迫使人行無義
      務之事之犯意，於107年11月20日某時許，在上址租屋處
      內，以行動電話門號0000000000號，發送上開竊錄楊子平
      非公開談話之數位照片予楊子平，接續於翌（21）日某時
      許，發送內容為「今天我放低姿態要跟傷害我的人要道歉
      ，只是想好好談談，卻未見回音，這次，爆料公社見！」
      之簡訊予楊子平，預告將在臉書社團「爆料公社」網頁，
      公布其竊錄楊子平非公開談話及身體隱私部位之數位照片
      ，要脅楊子平盡速向其道歉。再接續於107年11月20日某
      時許，在上址租屋處內，以暱稱為「Maggie Yu」之帳號
      ，在個人之臉書社群網頁上，張貼如附表所示內容之文章
      ，藉此方式威脅楊子平公開向其道歉認錯而行無義務之事
      。惟因楊子平不願意配合俞怡辰公開陳述其所要求之道歉
      內容，而未得逞。
二、案經楊子平訴請臺灣新北地方檢察署陳請臺灣高等檢察署檢
    察長核轉本署偵辦。
　　　　證據並所犯法條                 
一、證據清單及待證事實：
編號 證據名稱 待證事實 1 被告俞怡辰於警詢及偵查中之供述 (1)坦承擅自持告訴人使用之行動電話，輸入解鎖密碼而檢視該行動電話內容之事實。 (2)坦承持自有行動電話翻拍告訴人行動電話內告訴人之裸體及生殖器自拍照片、告訴人與不詳女子間私密對話紀錄之事實。 (3)坦承以LINE傳送竊錄告訴人生殖器之數位照片電磁紀錄予告訴人之事實。 (4)坦承以行動電話發送上開數位照片及簡訊予告訴人之事實。 (5)坦承張貼如附表所示內容之文章之事實。 2 證人即告訴人楊子平於警詢及偵查中之證述 證明全部犯罪事實。 3 107年11月12日LINE對話紀錄截圖1份（即告證十三號）、107年11月20日、21日手機簡訊翻拍照片1份（即告證十四號）、告訴人親筆書寫道歉信1紙（即被證2號）、107年11月20日臉書貼文1份（即告證十八號） 證明全部犯罪事實。 
二、核被告所為，就犯罪事實一、（一）部分，係犯刑法第358
    條之無故輸入他人帳號密碼而入侵他人電腦相關設備、同法
    第359條之無故取得他人電腦相關設備之電磁紀錄、第315條
    之1第2款之無故竊錄他人非公開談話及身體穩私部位等罪嫌
    ；就犯罪事實一、（二）部分，係犯刑法第304條第1項之強
    制罪嫌；就犯罪事實一、（三）部分，係犯刑法第304條第2
    項、第1項之強制未遂罪嫌。被告就犯罪事實一、（一）部
    分，係以一行為觸犯刑法第358條、第359條、第315條之1第
    2款等3罪名，為想像競合犯，請依刑法第55條前段規定，從
    一重之無故取得他人電腦相關設備之電磁紀錄罪處斷。又被
    告所為1次無故取得他人電腦相關設備之電磁紀錄及2次強制
    之犯行，犯意各別，行為互殊，請予分論併罰。
三、至告訴意旨認被告張貼如附表所示內容之文章，另涉犯刑法
    第310條第2項加重誹謗罪嫌。惟按刑法第310條第1項之誹謗
    罪，係以意圖散布於眾，而指摘或傳述足以毀損他人名譽之
    事為成立要件，是誹謗罪之成立，除行為人在客觀上需有指摘
    或傳述足以毀損他人名譽之事實外，尚須行為人在主觀上有
    毀損他人名譽之故意，方具構成要件該當性，而行為人是否
    具有主觀構成要件故意，須依行為當時之具體情況客觀判斷
    之，倘無證據足證行為人係出於惡意之情況下，即應推定其係
    以善意為之，而何謂足以損毀他人名譽之事，則應從一般社
    會之客觀通念就個別事實加以判斷，而非以當事人主觀之感
    受為認定之標準。經查，觀諸被告所張貼如附表所示內容之
    文章，僅係其發現告訴人行動電話存有裸體及生殖器自拍照
    片、與不詳女子間私密對話紀錄，認告訴人於交往期間有偷
    吃、劈腿等行為，所為之主觀評論及情感抒發，並要求告訴
    人為此向其道歉，尚非憑空杜撰，自難認其有誹謗之犯意，
    亦難認該文章內容已貶抑、毀損告訴人之名譽及社會評價，
    而令其擔負加重誹謗之罪責。惟此部分如成立犯罪，與前揭起
    訴事實一、（三）部分，屬於同一基礎社會事實，應為起訴
    效力所及，爰不另為不起訴處分，附此敘明。
四、依刑事訴訟法第251條第1項提起公訴。                  
　　此　  致
臺灣新竹地方法院                                        
中　　華　　民　　國   110  　年     2     月    26   日
                              檢  察  官   翁貫育
本件正本證明與原本無異
中　　華　　民　　國   110  　年     3     月     5   日
                              書  記  官   賴雅琳
所犯法條：
中華民國刑法第304條
以強暴、脅迫使人行無義務之事或妨害人行使權利者，處 3 年
以下有期徒刑、拘役或 9 千元以下罰金。
前項之未遂犯罰之。
中華民國刑法第315條之1
（妨害秘密罪）
有下列行為之一者，處 3 年以下有期徒刑、拘役或 30 萬元以
下罰金：
一、無故利用工具或設備窺視、竊聽他人非公開之活動、言論、
    談話或身體隱私部位者。
二、無故以錄音、照相、錄影或電磁紀錄竊錄他人非公開之活動
    、言論、談話或身體隱私部位者。
中華民國刑法第358條
無故輸入他人帳號密碼、破解使用電腦之保護措施或利用電腦系
統之漏洞，而入侵他人之電腦或其相關設備者，處 3 年以下有
期徒刑、拘役或科或併科 30 萬元以下罰金。
中華民國刑法第359條
無故取得、刪除或變更他人電腦或其相關設備之電磁紀錄，致生
損害於公眾或他人者，處 5 年以下有期徒刑、拘役或科或併科
60 萬元以下罰金。
附表：
文章內容 楊子平先生 到現在你還在說謊、抹黑...你我都知道我的證據有多赤裸、難堪，但你還是繼續說謊和抹黑，我想你就是吃定我會一忍再忍，就像那兩年中的我一樣。我真的受夠了，我真的到此刻見識到你有多麼的狠心和無情！ 我也要鄭重的說，我並沒有想要跟你和好，我只是一再心軟想到那些過往。你我都知道，哪些證據有多難堪赤裸！我今天沒有做錯任何事，卻還放低姿態要和你談一個可以不用公開的地步，就是因為我也想過公開的後果你會如何，但這段最後的過程中，我很痛心發現到，你還是那個你，你之前Ｎ次的下跪、痛哭、反省都是狗屁，我也到極限了... 這是我的最後極限，談一個我們都能接受的方式，當作是我最後一次，我愚蠢和傻的，給你的「最後」到不能再最後的一個方式了！ 星期五前回覆我，就像簡訊說的，如果沒收到你回覆，我就當你忽略我的善意了！